臺灣高等法院臺中分院刑事判決　　　　　　　　九十一年度交上易字第一三四七號
　　上　訴　人
　　即　被　告　甲○○
右上訴人因過失傷害案件，不服臺灣台中地方法院九十年度交易字第三八二號中華民
國九十一年六月十九日第一審判決（起訴案號：臺灣台中地方法院檢察署九十年度偵
字第八０五一、九一九０號），提起上訴，本院判決如左：
      主  文
原判決撤銷。
甲○○從事業務之人，因業務上之過失傷害人，處有期徒刑陸月，如易科罰金以參佰
元折算壹日。
      事  實
本院認定之犯罪事實與原審判決書之記載相同，玆引用之（如附件）。又原審判決書
事實欄關於到場之警員，漏未記載陳奎貝，應予補正，併此敘明。
      理  由
一、引用原審判決書所記載之證據。
二、按刑法第四十一條易科罰金之規定，業經總統於九十年一月十日公布修正為凡犯
    最重本刑為五年以下有期徒刑之罪，而受六月以下有期徒刑或拘役之宣告，因身
    體、教育、職業、家庭之關係或其他正當理由，執行顯有困難者，得以一元以上
    三元以下折算一日易科罰金，並自同年月十二日起生效，比較新舊法律，以修正
    後之規定對被告較為有利，依刑法第二條第一項前段之規定，自應適用修正後刑
    法第四十一條第一項前段之規定定易科罰金之折算標準。
三、查上訴人即被告（以下簡稱為被告）甲○○係經營安親班，且平日均由其負責開
    車載送安親班學童上下課，為職業駕駛人，已據其供明在卷，自係從事駕駛業務
    之人。其於執行業務中因過失之行為，以致肇事，致被害人賴可培受有左脛骨、
    腓股骨折之傷害，核其所為，係犯刑法第二百八十四條第二項前段之業務上過失
    傷害罪。又被告於肇事後，在未經有偵查權之機關發覺犯嫌前，主動向到場處理
    之警員坦承其為肇事者，並陳明肇事經過接受裁判，業經證人即承辦警員陳奎貝
    、錢正翌等二人分別到庭結證屬實（見原審卷第二十七頁、第九十九頁），核與
    自首要件相符，應依刑法第六十二條前段規定減輕其刑。原審予以論罪科刑，固
    非無見，惟查關於刑法第四十一條易科罰金之規定，業經修正實施，已如前述，
    原判決於理由內漏未予以新舊法律之比較適用，容有可議。被告上訴意旨否認有
    過失，雖無理由，但原判決既有上述可議之處，應由本院將原判決予以撤銷改判
    。爰審酌被告之過失程度、被害人所受之傷害，及被告犯後尚未與被害人達成和
    解等一切情狀，量處如主文第二項所示之刑，並諭知易科罰金之折算標準，以示
    懲儆。
四、據上論斷，應依刑事訴訟法第三百六十九條第一項前段、第三百七十三條、第三
    百六十四條、第二百九十九條第一項前段、刑法第二條第一項前段、第二百八十
    四條第二項前段、第六十二條前段、第四十一條第一項前段，罰金罰鍰提高標準
    條例第一條前段、第二條，判決如主文。
本案經檢察官乙○○到庭執行職務。
中        華        民        國  九 十 一  年     八     月　 十三 　  日
                                  臺灣高等法院臺中分院刑事第八庭
                                        審判長法  官  羅  得  村
                                              法  官　陳　毓　秀
                                              法　官　劉　榮　服
右正本證明與原本無異。
不得上訴。
                                              書記官　陳　俞　豪
中        華        民        國  九 十 一  年     八     月　　十四　  日
                                                                  Ｋ
